臺灣高等法院臺中分院刑事判決
111年度上訴字第714號
上  訴  人  臺灣臺中地方檢察署檢察官
被      告  楊益彰


選任辯護人  盧健毅律師（法扶律師）
上列上訴人因被告毒品危害防制條例案件，不服臺灣臺中地方法
院110年度訴字第1927號中華民國111年1月12日第一審判決（起
訴案號：臺灣臺中地方檢察署110年度偵字第28896號，併辦案號
：110年度偵字第35914號），提起上訴，本院判決如下：
    主  文
上訴駁回。
    犯罪事實
一、楊益彰明知甲基安非他命係屬毒品危害防制條例第2條第2項
    第2款所列管之第二級毒品，不得非法持有及幫助施用，竟
    因其前獄友林聰盛欲施用甲基安非他命，於民國110年4月13
    日20時54分許，以Line通訊軟體傳送「幫我處理半個可以嗎
    ？」之訊息予楊益彰後，楊益彰即基於幫助施用第二級毒品
    甲基安非他命之犯意，以Line（暱稱「阿彰」）與林聰盛相
    互傳送：(阿彰)「4你確定嗎」（按：指半錢【約1.875公克
    】甲基安非他命價金為新臺幣《下同》4000元），(林聰盛)「
    嗯嗯，我可以跟你去可以嗎?」，(阿彰)「我先問對方再跟
    你說，不行的話你還要嗎?」，(林聰盛)「我跟上次一樣」
    、「我旁邊等你」，(阿彰)「我先問問喔」，(林聰盛)「嗯
    嗯」，(阿彰)「等等回你」，(林聰盛)「OK(貼圖)」，(阿
    彰)「你是現金齁」，(林聰盛)「嗯嗯」，(阿彰)「等我女
    友連絡中」，(林聰盛)「OK(貼圖)」、「你不是有他聯絡方
    式」，(阿彰)「他說慢點才留先都透過我女友」，(林聰盛)
    「嗯嗯」，(阿彰)「他哥說你別跟來，但你堅持要跟的話，
    我就把你放遠一點喔」、「??」，(林聰盛)「嗯」、「等等
    打給你」、「(撥電1:04)」、「會等很久嗎?」，(阿彰)「
    在問了」，(林聰盛)「麻煩你了」，(阿彰)「她等她哥會說
    時間跟地點」，(林聰盛)「OK(貼圖)」，(阿彰)「我現在去
    接你」，(林聰盛)「嗯」、「來就要過去嗎?」，(阿彰)「
    嗯」，(林聰盛)「OK(貼圖)」等訊息，而與林聰盛約定代購
    第二級毒品甲基安非他命事宜後，即由楊益彰騎乘車牌號碼
    000-000號普通重型機車至林聰盛位於臺中市○區○○路0段00
    號24樓之7住處接載林聰盛，並於同日22時40分許，同往臺
    中市○區○○路000○000號「7-11便利商店頂橋門市」旁，楊益
    彰向林聰盛收取購毒價金4000元，旋單獨前往向不明販毒者
    購買林聰盛所需毒品，復於同日22時49分許返回上開便利商
    店外，傳訊「出來」等語予林聰盛，並在該超商旁將1包甲
    基安非他命轉交予林聰盛施用，嗣因林聰盛反應毒品數量不
    足，楊益彰又先後3次前往向不明販毒者拿取甲基安非他命
    補足予林聰盛，而以此方式為林聰盛代購第二級毒品，助使
    林聰盛取得並施用甲基安非他命。俟林聰盛因另案毒品案件
    於110年4月22日警詢時供證上情，且於同日12時30分許為警
    採尿送驗結果，呈甲基安非他命陽性反應，始循線查悉上情
    。
二、案經臺中市政府警察局第五分局報告臺灣臺中地方檢察署檢
    察官偵查起訴及移送併辦。
    理  由
一、證據能力部分：
  ㈠按刑事訴訟法第159條之5立法意旨，在於確認當事人對於傳
    聞證據有處分權，得放棄反對詰問權，同意或擬制同意傳聞
    證據可作為證據，屬於證據傳聞性之解除行為，如法院認為
    適當，不論該傳聞證據是否具備刑事訴訟法第159條之1至第
    159條之4所定情形，均容許作為證據，不以未具備刑事訴訟
    法第159條之1至第159條之4所定情形為前提。此揆諸「若當
    事人於審判程序表明同意該等傳聞證據可作為證據，基於證
    據資料愈豐富，愈有助於真實發見之理念，此時，法院自可
    承認該傳聞證據之證據能力」立法意旨，係採擴大適用之立
    場。蓋不論是否第159條之1至第159條之4所定情形，抑或當
    事人之同意，均係傳聞之例外，俱得為證據，僅因我國尚非
    採徹底之當事人進行主義，故而附加「適當性」之限制而已
    ，可知其適用並不以「不符前4條之規定」為要件。惟如符
    合第159條之1第1項規定之要件而已得為證據者，不宜贅依
    第159條之5之規定認定有證據能力（最高法院104年2月10日
    104年度第3次刑事庭會議決議要旨參照）。經查，以下本案
    所引用被告以外之人於審判外之言詞或書面陳述，均經本院
    於審理時當庭直接提示而為合法調查，檢察官、被告及選任
    辯護人皆表示沒有意見，復未於言詞辯論終結前爭執其證據
    能力或聲明異議，本院審酌前開證據作成或取得狀況，均無
    非法或不當取證之情事，亦無顯不可信情況，故認為適當而
    皆得作為證據。是前開證據，依刑事訴訟法第159條之5規定
    ，均具有證據能力。
  ㈡除法律另有規定外，實施刑事訴訟程序之公務員因違背法定
    程序取得之證據，其有無證據能力之認定，應審酌人權保障
    及公共利益之均衡維護，刑事訴訟法第158條之4定有明文。
    本案所引用之非供述證據，並無證據證明係實施刑事訴訟程
    序之公務員違背法定程序所取得，且檢察官、被告及選任辯
    護人均未表示無證據能力，自應認皆具有證據能力。
二、認定犯罪事實所憑之證據及理由：　　
  ㈠上開犯罪事實，業據被告楊益彰於警詢、偵查、原審及本院
    審理時均坦承不諱，並於本院供稱：我是幫助林聰盛施用毒
    品，我有問過上手，上手說跟林聰盛不熟，所以要由我去跟
    我上手交易，代替林聰盛去買，當時因為林聰盛聯絡不到他
    的上手，所以才找我幫他買等語，並經證人林聰盛於偵訊、
    原審審理時結證在卷，且有指認犯罪嫌疑人紀錄表（林聰盛
    指認）、臺中市政府警察局第五分局搜索扣押筆錄（110年9
    月8日6時30分起；臺中市○區○○街00○0號5樓之2；楊益彰）
    、扣押物品目錄表、現場照片、被告使用之通訊軟體LINE暱
    稱、被告與證人林聰盛對話紀錄截圖、監視器路口翻拍照片
    （被告騎乘車牌號碼000-0000號機車）、車牌號碼000-0000
    號之車號查詢機車車籍資料、頂橋門市之電子地圖系統(見
    偵28896卷第43至45、49至53、61至69、137至139頁)、證人
    林聰盛之採尿資料即臺中市政府警察局第五分局委託鑑驗尿
    液代號與真實姓名對照表、勘查採證（驗）同意書、臺中市
    政府警察局第五分局偵辦毒品案件尿液檢體對照表、正修科
    技大學超微量研究科技中心尿液檢驗報告(見他卷第25至27
    、31頁)、臺中市政府警察局第五分局扣押物品清單（見110
    保管4209）、扣押物品照片(見原審卷第41、49頁)等附卷可
    稽，經核與被告前揭自白相符。又被告係基於幫助證人林聰
    盛施用毒品之犯意，為證人林聰盛代購毒品，而證人林聰盛
    於110年4月22日12時30分許經警採尿前最後1次施用之毒品
    即係本案向被告取得之毒品，且該次尿液送驗結果呈甲基安
    非他命陽性反應，業經證人林聰盛於原審證實(見原審卷第1
    61頁)，並有前述尿液檢驗報告為證，是被告所為，自成立
    幫助施用第二級毒品犯行。
　㈡公訴意旨及檢察官上訴理由固認被告之行為構成毒品危害防
    制條例第4條第2項之販賣第二級毒品罪嫌。惟查：
　⒈按刑法之共同正犯和幫助犯，其區別在於前者之行為人間，
    具有犯意聯絡、行為分擔，其中之犯意聯絡，係指出於自己
    共同犯罪之意思，而彼此達致明示或默示合意，行為分擔則
    不以參與犯罪構成要件以內之行為為限，縱係要件以外之行
    為，甚或祇同謀而不分擔行為，仍可成立；而後者之行為人
    間，並非出於自己共同犯罪之意思，且所協助部分，僅以構
    成犯罪要件以外之行為為限。次按苟無營利之意圖，無償受
    他人委託，出面代購毒品或共同合資購買，並分攤價金及分
    受毒品，以便利、助益委託人施用者，為幫助施用毒品（最
    高法院107年度台上字第3035號裁判意旨參照）。又毒品交
    易，因風險甚高，非有一定之信任關係或隔絕、隱密措施，
    買賣毒品之雙方多不願、亦不敢貿然進行，是於毒品交易過
    程中，常見由買賣雙方熟稔、信賴之第三人居間收取價款及
    交付毒品之情形。而此居中之第三人，通常即扮演填補是項
    信任關係，或隔阻直接關係之角色。前者之作用，在於掩飾
    幕後之賣方（例如同居人或手下受指示接聽電話、送貨，老
    大則不自己出面），其屬於參與販賣毒品之共同正犯，固甚
    明顯；後者卻因和交易之雙方間，各有一定之交情，究係立
    於幫助販售之一方或買受之一方，代送或代取毒品？代收或
    代轉價金？尚曖昧難明，除須探求其主觀意思之外，仍應就
    其與買、賣各方之情誼、交易發動存在於何方、如何受託（
    含對話內容及相關環境）、所為何事、何方付酬等客觀情事
    ，予以綜合審酌判斷（最高法院103年度台上字第1401號裁
    判足參）。是本案欲判斷被告是否構成販賣甲基安非他命之
    正犯，或者僅係幫助施用之幫助犯，除應探求其主觀意思之
    外，亦應就其與買、賣各方之情誼、交易發動存在於何方、
    如何受託（含對話內容及相關環境）、所為何事、何方付酬
    等客觀情事，予以綜合判斷。
  ⒉訊據被告堅詞否認有何販賣第二級毒品之犯行，僅坦承幫助
    施用行為等語。觀諸卷附相關Line對話訊息內容（見偵2889
    6卷第65至67頁）：【(林聰盛)「幫我處理半個可以嗎？」
    ，(阿彰)「4你確定嗎」，(林聰盛)「嗯嗯，我可以跟你去
    可以嗎?」，(阿彰)「我先問對方再跟你說，不行的話你還
    要嗎?」，(林聰盛)「我跟上次一樣」、「我旁邊等你」，(
    阿彰)「我先問問喔」，(林聰盛)「嗯嗯」，(阿彰)「等等
    回你」，(林聰盛)「OK(貼圖)」，(阿彰)「你是現金齁」，
    (林聰盛)「嗯嗯」，(阿彰)「等我女友連絡中」，(林聰盛)
    「OK(貼圖)」、「你不是有他聯絡方式」，(阿彰)「他說慢
    點才留先都透過我女友」，(林聰盛)「嗯嗯」，(阿彰)「他
    哥說你別跟來，但你堅持要跟的話，我就把你放遠一點喔」
    、「??」，(林聰盛)「嗯」、「等等打給你」、「(撥電1:0
    4)」、「會等很久嗎?」，(阿彰)「在問了」，(林聰盛)「
    麻煩你了」，(阿彰)「她等她哥會說時間跟地點」，(林聰
    盛)「OK(貼圖)」，(阿彰)「我現在去接你」，(林聰盛)「
    嗯」、「來就要過去嗎?」，(阿彰)「嗯」，(林聰盛)「OK(
    貼圖)」】，均未見被告欲要販賣物品、或證人林聰盛要向
    被告購買物品、或雙方討價還價、或證人表示暫先賒欠價金
    等常見之買賣對話，亦無買方詢問賣方「你那有嗎」等類似
    話語。且由(林聰盛)「嗯嗯，我可以跟你去可以嗎?」，(阿
    彰)「我先問對方再跟你說，不行的話你還要嗎?」，(林聰
    盛)「我旁邊等你」，(阿彰)「我先問問喔」、「等等回你
    」，(林聰盛)「你不是有他聯絡方式」，(阿彰)「他哥說你
    別跟來，但你堅持要跟的話，我就把你放遠一點喔」，(林
    聰盛)「會等很久嗎?」，(阿彰)「在問了」，(林聰盛)「麻
    煩你了」對話內容以觀，被告、證人林聰盛兩人明確提到要
    去找別人拿，可徵毒品藥頭確實另有他人，此與被告所稱是
    幫林聰盛向藥頭購買甲基安非他命之說詞較為吻合，是以，
    上開Line對話訊息內容尚無從佐證被告有販賣第二級毒品之
    犯行。
　⒊起訴書及上訴理由書雖以被告具有收取價金並交付毒品之行
    為外觀，且被告對證人林聰盛隱匿自己毒品上游之身分，並
    斷絕證人林聰盛與自己毒品上游直接接觸交易機會等情事為
    據，認被告成立販賣毒品罪嫌。然代購毒品亦具有收取價金
    並交付毒品之行為外觀，且行為人隱匿自己毒品上游之身分
    ，並斷絕欲購毒者與自己毒品上游直接接觸交易機會之原因
    尚多，如該毒品上游表明不願與行為人以外之陌生購毒者接
    觸或知悉自己身分，以免增加遭查獲風險，即屬之。本案證
    人林聰盛因不認識被告之毒品上手，亦無購毒管道，以致買
    入甲基安非他命需透過被告居中完成，無法直接與毒品上游
    聯繫，故被告為此而與證人林聰盛確認是否交易，以及所欲
    購入之毒品價格，並進而為收取價金、交付毒品之行為外觀
    ，核屬必然，尚難僅以此部分之事實，遽認被告有販買甲基
    安非他命之舉。再者，被告自警詢迄審理始終皆表示是「幫
    」林聰盛拿甲基安非他命，林聰盛先將錢給被告，被告取得
    毒品再拿給林聰盛，沒有獲取酬勞，被告是向LINE暱稱「阿
    南」的人購買，因上手說跟林聰盛不熟，所以由被告跟上手
    交易，代替林聰盛去買，當時因林聰盛聯絡不到他的上手，
    所以才找被告幫忙買等語（見他卷第29至31頁；偵28896卷
    第101頁；聲羈卷第22頁；原審卷第55、172頁；本院卷第81
    至82頁），是自難僅因被告具有收取價金、交付毒品之行為
    外觀，及隱匿毒品上游身分等情事，即認被告係居於販毒者
    地位為本案犯行。
　⒋又證人林聰盛已於偵訊、原審證述：我沒有跟被告的上游碰
    面，我當場給被告4千元，被告再拿4千元去找他上游，因為
    被告給我的量不夠，被告打電話給上游，叫上游補給我，那
    一天總共補了3次等節（見偵28896卷第131頁反面；原審卷
    第163、166至168頁），復於原審審理時明確證稱：是我麻
    煩被告，我是請他幫我跟上游拿等語（見原審卷第168頁）
    ，經核此與一般販賣毒品者事先取得毒品，待他人洽購後再
    販出之情形完全不同，足認被告所述其代林聰盛向藥頭購買
    甲基安非他命等語與事實相符，堪以採信。至證人林聰盛縱
    曾於警詢稱係向被告買甲基安非他命云云，惟尚難以此即採
    為不利被告之認定。
　⒌另被告固於警詢供稱「(承上，沒有獲取酬勞為何你會幫林聰
    盛購買安非他命?)之前我都是跟他一起施用，然後他如果有
    拿就會請我，所以我會幫他買」(見偵28896卷第31頁)，又
    證人林聰盛於原審審理時證述「(受命法官問:你剛才說這次
    買完毒品時，本來要在樓梯間倒一些給被告？）對。」、「
    (受命法官問:這是被告交完毒品給你後，你決定要給他一些
    利益，是否正確？)對，因為一開始我就有說要請被告，他
    就說好。」(見原審卷第167頁)，但僅可說明證人林聰盛自
    被告取得毒品後，願主動將部分毒品轉讓供被告施用，作為
    委託被告代購毒品之代價，而被告是否無償分受毒品及分受
    毒品之數量，均係由委託購毒者即證人林聰盛所決定，核與
    被告居於販毒者地位，自行決定留扣部分毒品賺取量差或預
    留數額賺取價差利益等主觀上營利意圖，仍屬有別，尚難因
    此即認被告所為已構成出售甲基安非他命之行為；參以並無
    事證證明被告因本案犯行有自毒品上游獲取利益，或收取價
    金前往購得毒品交付予林聰盛前，有居中利用轉手機會而從
    中賺取「價差」、「量差」乃至「純度」之情形，是難認被
    告有何販賣第二級毒品之犯行，公訴意旨認被告所為應論以
    販毒，容有誤會。
　⒍另按轉讓毒品與受託代買毒品之區別，在於前者有「移轉毒
    品所有權」之意思，後者則該毒品之所有權自始即歸屬於委
    託人，受託代買之人僅係替委託人持有，其將毒品交付與委
    託人，乃係受託代買之當然結果，其間並無「移轉毒品所有
    權」之意思，二者概念，不盡相同(最高法院95年度台上字
    第5184號裁判意旨參照)；意即幫助施用毒品之行為人於購
    入毒品之始，即係為委託人而持有，並非購入後始另行起意
    ，交付移轉毒品所有權予委託人，此與轉讓毒品，係指原未
    受他人委託而基於為自己之意思購買後，始起意將其所有之
    毒品，以移轉所有權之意思交付他人之情形，顯然有別。查
    被告持證人林聰盛交付之價金購買毒品後，僅短暫持有，隨
    即將毒品轉交予林聰盛，足見其係幫助證人林聰盛購入甲基
    安非他命以供施用，而替證人林聰盛持有毒品，非以移轉所
    有權之意思，轉讓自己所有之甲基安非他命予證人林聰盛，
    故被告所為尚不構成轉讓毒品犯行。原審辯護人辯護稱被告
    所為係成立轉讓毒品罪，亦有誤會，附此敘明。
　⒎基上，參酌被告於警詢、偵訊、原審、本院審理時一致自白
    是幫林聰盛拿甲基安非他命之說詞，且上開Line對話訊息之
    毒品交易發動者係證人林聰盛，由證人林聰盛主動以Line聯
    繫被告，並要求被告幫忙購買甲基安非他命，此亦與被告幫
    忙代購之辯解一致。而毒品藥頭大多不願與不熟識之購毒者
    交易，被告基於與證人林聰盛互通毒品之情誼關係，出面協
    助林聰盛向藥頭購買，代為將購毒價金交予藥頭及取得毒品
    轉交給林聰盛，則被告所為應僅屬幫助證人林聰盛購入甲基
    安非他命，而非販賣毒品。綜上所述，被告所辯，堪予採信
    ，公訴意旨及檢察官上訴理由認被告係成立販賣第二級毒品
    罪，尚有未當。
  ㈢本案事證明確，被告幫助施用第二級毒品之犯行堪以認定，
    應依法論科。
三、論罪及法律適用：
  ㈠被告受友人委託、幫忙出面代購甲基安非他命，核其所為，
    係犯刑法第30條第1項前段、毒品危害防制條例第10條第2項
    之幫助施用第二級毒品罪。而此部分法律評價固有不同，但
    因幫助施用毒品與販賣毒品之基本社會事實同一（最高法院
    104年度台上字第3889號裁判意旨可參），且業經原審於審
    理時諭知幫助施用第二級毒品罪名，無礙於被告防禦權之行
    使，並給予被告、辯護人及檢察官辯論之機會，爰依刑事訴
    訟法第300條規定，變更檢察官起訴所引應適用之法條。
  ㈡被告幫助持有甲基安非他命之低度行為，為其幫助施用之高
    度行為所吸收，不另論罪。又被告係基於同一犯意，於上開
    密、接時地，在收取價金後接續交付或補足毒品數量，侵害
    同一法益，各行為獨立性極為薄弱，依一般社會健全觀念，
    應視為數個舉動之接續施行，合為包括之一行為予以評價，
    較為合理，應論以接續犯而僅成立1次幫助施用第二級毒品
    罪。起訴書雖未敘及被告與證人林聰盛間上開部分對話訊息
    ，及被告先後3次補足毒品數量之行為，惟此部分事實與起
    訴事實屬事實上一罪關係，為起訴效力所及，本案自得補充
    更正後一併審理。另移送併辦之犯罪事實與起訴之犯罪事實
    同一，亦為起訴效力範圍所及，本院自得一併審理，均併此
    敘明。
　㈢查被告前因施用第二級毒品案件，經臺灣臺中地方法院以108
    年度中簡字第421號判決判處有期徒刑4月確定；又因公共危
    險案件，經臺灣臺中地方法院以108年度中交簡字第1512號
    判決判處有期徒刑2月暨併科罰金1萬元確定，上開有期徒刑
    部分經接續執行，於108年11月19日執行完畢乙情，有臺灣
    高等法院被告前案紀錄表存卷足參，其於受有期徒刑執行完
    畢後，5年以內故意再犯本案法定本刑有期徒刑以上之罪，
    為累犯。考量刑法第47條累犯加重規定之立法理由，係因犯
    罪行為人之刑罰反應力薄弱，需再延長其矯正期間，以助其
    重返社會，並兼顧社會防衛之效果，而審諸被告前科表所載
    ，曾因毒品案件經判處罪刑，理應產生警惕作用而能自我控
    管，然被告竟猶故意再犯相同罪質之本案，足見被告有其特
    別惡性，前罪有期徒刑之執行無成效，其對於刑罰之反應力
    顯然薄弱，此並據檢察官於本院審理時予以指明，本院考量
    倘仍以最低法定本刑為量刑之下限，未能反應被告於本案之
    犯罪情節，與罪刑相當原則有違，而如加重其所犯法定最低
    本刑，並無使被告所受刑罰超過其應負擔之罪責而致人身自
    由因此遭受過苛之侵害情事，復無司法院大法官釋字第775
    號解釋意旨所指個案應量處最低法定刑，又無法適用刑法第
    59條規定減輕其刑，而應依此解釋意旨裁量不予加重最低本
    刑之情形，是本院認應依刑法第47條第1項規定加重其刑。
　㈣被告幫助他人施用第二級毒品，為幫助犯，應依刑法第30條
    第2項規定，按正犯之刑減輕之，並依法先加後減之。
四、維持原判決之理由：
  ㈠原審法院審理結果，認本案依卷內證據資料，尚不能證明被
    告有販賣第二級毒品之犯行，因而變更起訴法條，改論處被
    告幫助施用第二級毒品罪，且事證俱屬明確，乃依累犯規定
    加重其刑，並以被告之責任為基礎，審酌：⒈被告無視於國
    家杜絕毒品犯罪之禁令，於他人表明有毒品需求時資以助力
    ，而幫助他人取得毒品施用，造成毒品之氾濫及危害性之擴
    散，所為顯非可取；⒉被告坦承犯行之犯後態度；⒊被告自陳
    之智識程度，家庭經濟狀況（見原審卷第118頁）暨代購毒
    品價量等一切情狀，量處有期徒刑5月，並諭知易科罰金之
    折算標準。另就沒收部分說明如下：按供犯罪所用、犯罪預
    備之物或犯罪所生之物，屬於犯罪行為人者，得沒收之，刑
    法第38條第2項前段定有明文。扣案之三星牌手機1支（含SI
    M卡1張），為被告所有，持以供本案幫助他人施用毒品犯行
    時聯繫使用之物乙節，為被告所供認(見原審卷第114頁)，
    是該扣案手機(含SIM卡)，應依上開規定宣告沒收。至自被
    告扣案之玻璃球吸食器，核與被告本案犯行無關，尚不得於
    被告本案犯行項下宣告沒收等情，經核原判決所為認事用法
    並無違誤，量刑亦稱妥適，檢察官以被告所犯應論以販賣第
    二級毒品罪而提起上訴，依本判決前開理由欄二所示之論述
    說明，認無可採；另上訴意旨認扣案之三星牌手機1支（含S
    IM卡1張）應依毒品危害防制條例19條第1項沒收，容有誤會
    。
  ㈡綜上所陳，檢察官上訴並未提出適合證明被告販賣毒品犯罪
    之積極證據，自不足以動搖原判決所為事實認定或量刑判斷
    ，難謂允洽，其上訴為無理由，應予駁回。
據上論斷，應依刑事訴訟法第368條，判決如主文。
本案經檢察官洪佳業提起公訴及移送併辦，檢察官林卓儀提起上
訴，檢察官張慧瓊到庭執行職務。
中    華    民    國    111   年    5     月    26    日
          刑事第五庭　　審判長法　官　鄭　永　玉
　　　　　　　　　　　　　　　法　官　許　文　碩
　　　　　　　　　　　　　　　法　官　周　莉　菁
以上正本證明與原本無異。
如不服本判決應於收受送達後20日內向本院提出上訴書狀，其未
敘述上訴之理由者，並得於提起上訴後20日內向本院補提理由書
（均須按他造當事人之人數附繕本）「切勿逕送上級法院」。因
疫情而遲誤不變期間，得向法院聲請回復原狀。

                              書記官  王  朔  姿 
　　　　　　　　　　　　　　　
中　　華　　民　　國　　111 　年　　5 　　月　　26　　日